臺灣雲林地方法院刑事判決　　　　　　　　　　　　　九十三年度易字第一六號
　　公　訴　人　臺灣雲林地方法院檢察署檢察官
　　被　　　告　丙○○
右列被告因竊盜等案件，經檢察官提起公訴（九十三年度偵字第一一三○號、九十三
年度偵字第一二五八號）暨移
退偵字第一一三號），經檢察官當庭擴張事實，被告自白犯罪，本院合議庭裁定由受
命法官獨任依簡式審判程序審理，本院判決如左：
    主  文
丙○○連續攜帶兇器竊盜，累犯，處有期徒刑拾月。
    事實及理由
一、犯罪事實：丙○○前於民國九十年間曾因贓物案件，經本院判處有期徒刑五月，
    於九十年八月二十三日因易科罰金執行完畢（構成本案累犯）。
（一）丙○○明知林中義（起訴書誤載為林忠義）所有，平日由林中文使用之車牌號
      碼ＮＥ—六二一六號福特六合客貨兩用車（已改懸掛宋珮澐所有車牌號碼Ｙ六
      —五五○八號之車牌），係某姓名年籍不詳之人所竊得之贓物，竟於九十二年
      十二月三十日十九時許，在雲林縣元長鄉潭西村潭內某處，為利其得遂行後述
      竊盜犯行之目的，而向該人借用無償收受贓物使用。
（二）丙○○意圖為自己不法之所有，基於連續竊盜之概括犯意，或單獨或結夥三人
      或二人共同實施以下竊盜行為：丙○○結夥楊玉山、吳宏進（均由檢察官另
      案偵查中），於九十三年一月八日十三時三十分許，駕駛上開贓車，行經雲林
      縣元長鄉○○村○○路三號前，見有臻琳機械工業有限公司（下稱臻琳公司）
      所有鋼板一片放置該處，竟以徒手方式共同竊取該鋼板一片。嗣渠三人將該鋼
      板搬運至前開客貨兩用車上，而得手離去時，為巡邏員警發現可疑，經攔檢後
      查獲。丙○○單獨於九十三年三月二日一時許，行經雲林縣東勢鄉○○村○
      ○路十三之三號旁空地，見甲○○所有車牌號碼ＳＤ—五一三○號自用小貨車
      停放該處，遂趁人不注意之際，持自備鑰匙一支（未扣案）撬開該自用小貨車
      車鎖而竊取該車，供己乘用。丙○○單獨於九十三年三月某日，在雲林縣土
      庫鎮後埔里某工廠內，徒手竊取鍾秋亮所有乙炔二支，並放置於上開自用小貨
      車上。丙○○與王輝順（本院另案審理中），共同於九十三年三月四日一時
      許，在雲林縣褒忠鄉○○路三二七巷十二號旁停車場內，以由王輝順在旁把風
      之方式，由丙○○以管子及桶子各一個，下手竊取停放在伊等所駕駛而來之上
      開自用小貨車旁之大同股份有限公司所有，由丁○○所使用之車牌號碼ＢＥ—
      二○八五號自用小貨車內之九五無鉛汽油，共計約二十公升。嗣王輝順將所竊
      得之汽油加入伊等上開自用小貨車時，為警發現可疑，臨檢後當場逮捕王輝順
      ，丙○○則趁隙逃逸。丙○○單獨於九十三年三月六日零時許，在雲林縣土
      庫鎮○○里○○路五十六號前，見戊○○所有之車牌號碼五Ｍ—五四三八號自
      用小客車停放該處，遂趁人不注意之際，持客觀上具傷人危險性之六角扳手一
      支（未扣案），撬開該自用小客車車鎖而竊取該車，供己乘用。嗣於九十三年
      三月十二日七時五十分許，在雲林縣褒忠鄉馬鳴村三鄰馬鳴二十八之一號丙○
      ○住處，為警當場查獲。
二、證據：右揭犯罪事實，有被告丙○○之自白；共犯楊玉山、吳宏進、王輝順
    之陳述；被害人甲○○、己○○、戊○○之兄顏志良、林中文、宋珮澐、臻琳
    公司負責人周志勇及丁○○之指訴；照片十八張、查詢車輛認可資料三張、贓
    物認領保管收據七紙、統一發票二張，附卷可稽。綜上，事證明確，被告犯行足
    資認定。
三、核被告丙○○如事實欄一、（一）所為，係犯刑法第三百四十九條第一項之收受
    贓物罪；如事實欄一、（二）所為，係犯刑法第三百二十一條第一項第四款之
    結夥三人以上加重竊盜罪；如事實欄一、（二）、、所為，係犯刑法第三
    百二十條第一項之普通竊盜罪；如事實欄一、（二）所為，係犯刑法第三百二
    十一條第一項第三款之攜帶兇器加重竊盜罪。被告丙○○與另案被告王輝順間，
    就如事實欄一、（二）之犯行，分別具有犯意聯絡及行為分擔，為共同正犯。
    被告丙○○所為上開多次竊盜犯行，時間緊接，方法相同，觸犯構成要件相同之
    罪名，顯係基於概括犯意，反覆為之，為連續犯，應依刑法第五十六條之規定，
    論以情節較重之攜帶兇器竊盜罪，並加重其刑。再被告收受上開贓車後，復利用
    之作為竊盜之用，其所犯攜帶兇器竊盜罪與收受贓物罪間，有方法結果之牽連關
    係，應從一重之攜帶兇器加重竊盜罪論處。
四、又被告丙○○前於九十年間曾因贓物案件，經本院判處有期徒刑五月，於九十年
    八月二十三日因易科罰金執行完畢，有臺灣高等法院被告全國前案紀錄表、刑案
    資料查註紀錄表各一份在卷可稽，其於五年以內再犯本件有期徒刑以上之罪，為
    累犯，應依刑法第四十七條規定，加重其刑。
五、爰審酌被告丙○○不思以正當方式獲取金錢，卻獨自一人或結夥三人或二人，竊
    取他人財物，圖以不勞而獲之動機、目的，其等以六角板手竊取他人汽車之手段
    ，不法取得之上開兩部車輛之價值亦非輕微，及失竊車輛已由被害人領回，且於
    犯後尚能坦認犯行，態度尚佳等一切情狀，量處如主文所示之刑。
六、另被告丙○○持以犯案之鑰匙及六角扳手各一支，因未扣案，且該鑰匙及六角扳
    手為一般人所常有，並非特殊之犯罪工具，為免將來執行之不便，不另為沒收之
    諭知，併此敘明。
七、據上論斷，應依刑事訴訟法第二百九十九條第一項前段、第三百十條之二，刑法
    第五十六條、第三百二十一條第一項第三款、第三百四十九條第一項、第五十五
    條、第四十七條，罰金罰鍰提高標準條例第一條前段，判決如主文。
八、如不服本判決，應於送達後十日內，向本院提出上訴狀。（須附繕本）
本案經檢察官乙○○到庭執行職務。
中      華      民      國    九十三    年      七      月    二十三    日
                                         臺灣雲林地方法院刑事第二庭
                                             法  官  李  明  鴻
右正本證明與原本無異。
                                             書記官  孫  秀  桃
中      華      民      國    九十三    年      七      月    二十三    日
附錄本案論罪科刑法條全文
中華民國刑法第三百二十一條
犯竊盜罪而有左列情形之一者，處六月以上、五年以下有期徒刑：
一  於夜間侵入住宅或有人居住之建築物、船艦或隱匿其內而犯之者。
二  毀越門扇、牆垣或其他安全設備而犯之者。
三  攜帶兇器而犯之者。
四  結夥三人以上而犯之者。
五  乘火災、水災或其他災害之際而犯之者。
六  在車站或埠頭而犯之者。
前項之未遂犯罰之。
中華民國刑法第三百四十九條
收受贓物者，處三年以下有期徒刑、拘役或五百元以下罰金。
搬運、寄藏、故買贓物或為牙保者，處五年以下有期徒刑、拘役或科或併科一千元以
下罰金。
因贓物變得之財物，以贓物論。
